【裁判字號】    97,裁,4822
【裁判日期】    971023
【裁判案由】    商標異議
【裁判全文】
最  高  行  政  法  院  裁  定
                                      97年度裁字第4822號
聲  請  人  伊莉德貿易有限公司
代  表  人  甲○○
上列聲請人因與相對人經濟部智慧財產局間商標異議事件，對於
中華民國97年7月24日本院97年度裁字第3729號裁定，聲請再審
，本院裁定如下：
    主  文
再審之聲請駁回。
再審訴訟費用由聲請人負擔。
    理  由
一、按對於終審法院確定裁定有所不服，除合於法定再審原因得
    聲請再審外，不容以其他方法聲明不服，故不服終審法院之
    裁定而未以聲請再審之程序為之者，仍應視其為再審之聲請
    ，而以聲請再審程序調查裁判。本件聲請人提出再審之理由
    狀對於本院確定裁定聲明不服，依上說明，仍應視其為再審
    之聲請，而依聲請再審程序調查裁判，合先敘明。次按當事
    人對於本院所為裁定聲請再審，必須原確定裁定有行政訴訟
    法第273條之情形者，始得為之。而該條第1項第1款所謂適
    用法規顯有錯誤，係指原判決所適用之法規與該案應適用之
    現行法規相違背，或與解釋判例有所牴觸者而言。至於事實
    之認定或法律上見解之歧異，再審原告對之縱有爭執，要難
    謂為適用法規顯有錯誤，而據為再審之理由。再按同法條第
    1項第14款所謂原判決就足以影響於判決之重要證物漏未斟
    酌者，係指足以影響於判決之重要證物，雖在前訴訟程序業
    已提出，然未經原判決加以斟酌者而言。又如該證物無關重
    要，或縱經斟酌亦不足以影響原判決之內容者，均與該款規
    定之要件不符。另同法第1項第11款所稱為判決基礎之民事
    或刑事判決及其他裁判或行政處分，依其後之確定裁判或行
    政處分已變更者，係指為判決基礎之民事或刑事判決及其他
    裁判或行政處分事後已自行變更者而言。
二、本件聲請再審意旨略以：前程序原審參加人美商唐美‧希緋
    格許公司以聲請人之原准列為審定第981805號商標（下稱系
    爭商標）有違商標法第37條第7、12、14款之規定，遂檢具
    註冊第478393號「TOMMY HILFIGER & LOGO DESIGN」、第47
    8632號「TOMMY HILFIGER & LOGO DESIGN」、第770686號「
    TOMMY HILFIGER & Logo Design」等聯合商標（下稱據爭商
    標），提起異議，相對人遂以91年4月3日中台異字第910074
    號商標異議審定書撤銷系爭商標。惟參照臺灣士林地方法院
    檢察署96年度偵字第6559號、第6735號不起訴處分書及臺灣
    臺中地方法院96年度中簡上字第997號刑事判決，可證明系
    爭商標之方塊圖樣與據爭商標並不會構成近似或混淆，未違
    反核准時商標法第37條第12款之規定，原確定裁定未察，顯
    違法失當，有行政訴訟法第273條第1項第1款、第11款、第
    14款之再審事由云云。經查，原確定裁定以聲請人對本院96
    年度裁字第3567號裁定（下稱原裁定）聲請再審，核其理由
    ，無非係就原裁定前訴訟程序之實體爭議事項為指摘，而對
    原裁定以聲請人未具體表明其對之提起上訴之臺北高等行政
    法院95年度再字第20號判決有如何違背法令，認其上訴不合
    法予以駁回，究有如何合於法定再審事由之具體情事，則未
    據敘明，難謂已合法表明再審理由為由，裁定駁回其再審之
    聲請。本件依聲請人聲請再審意旨所載，關於系爭商標之方
    塊圖樣與據爭商標不構成近似或混淆云云，係就事實認定為
    爭執，核與該案應適用之現行法規並無違背，亦與解釋、判
    例不相牴觸。另核其所謂漏未斟酌足以影響於裁判之重要證
    物，業經原確定裁定認此無非係就原裁定前訴訟程序之實體
    爭議事項為指摘，揆諸首揭說明，要難謂原確定裁定漏未斟
    酌足以影響於裁定之重要證物，而據為聲請再審之理由。又
    本件並無行政訴訟法第273條第1項第11款所定為判決基礎之
    民事或刑事判決及其他裁判或行政處分，依其後之確定裁判
    或行政處分已變更情形，此部分再審之聲請亦無理由，是聲
    請人再審之聲請，顯無再審理由，應予駁回。
三、據上論結，本件聲請為無理由。依行政訴訟法第283條、第
    278條第2項、第104條、民事訴訟法第95條、第78條，裁定
    如主文。
中    華    民    國    97    年    10    月    23    日
                    最高行政法院第六庭
                        審判長法官  吳  明  鴻
                              法官  姜  仁  脩
                              法官  吳  東  都
                              法官  侯  東  昇
                              法官  黃  秋  鴻
以  上  正  本  證  明  與  原  本  無  異
中    華    民    國    97    年    10    月    23    日
                              書記官  郭  育  玎


司法院資訊處製作；財團法人民間司法改革基金會備份。
